臺灣桃園地方法院民事裁定　　　　　　 94年度簡聲抗字第7號
抗　告　人　吳致和即吳惕成祭祀公業管理人
相　對　人　乙○○
　　　　　　丁○○
　　　　　　己○○
　　　　　　丙○○○
　　　　　　庚○○○
　　　　　　戊○○
　　　　　　甲○○
　　　　　　辛○○○
上列當事人間請求停止強制執行事件，抗告人對於民國94年8月5
日本院桃園簡易庭94年度桃簡聲字第37號裁定提起抗告，本院裁
定如下：
    主  文
抗告駁回。
抗告程序費用由抗告人負擔。
    理  由
一、本件抗告意旨略以：執行名義命債務人返還土地，雖未明白
    命其拆卸土地上之房屋，而由強制執行法第125 條所準用第
    100 條法意推之該執行名義當然含有使債務人拆卸房屋之效
    力，最高法院44年度台抗字第6 號判例明揭此旨。本件相對
    人所稱坐落於桃園縣桃園市○路段第818 號土地上其所有之
    地上物即約15平方公尺之豬舍及土地上種植之甘藷。其中豬
    舍依上揭判例意旨，當然為執行名義效力所及；至於甘藷，
    未與土地分離前應屬土地之部分，故本件並無非執行名義效
    力所及之問題。執行法院雖就實體無裁量權，惟本件依給付
    之訴確定判決，執行標的已確定，相對人復已自認應執行返
    還土地之地上物為其所有，本件係屬執行名義範圍之審查權
    ，為執行法院職權審查之事項，況不論相對人取得上開豬舍
    權利之時間為何，均無消滅或妨礙債權人請求之適用，與得
    提起債務人異議之訴之要件不合，明顯欠缺訴權，不料原審
    竟為准許相對人停止強制執行之聲請，顯有未當，爰提起本
    件抗告，請求廢棄原裁定等語。
二、按強制執行程序開始後，除法律另有規定外，固不停止執行
    ，惟於提起異議之訴時，法院因必要情形或依聲請定相當並
    確實之擔保，得為停止執行之裁定，此觀強制執行法第18條
    第1項、第2項之規定自明。依此規定，只須當事人提起異議
    之訴，在該異議之訴確定前，法院如認有必要，得依職權為
    停止執行之裁定；其在當事人願供擔保，聲請停止強制執行
    時，法院亦非不得依其聲請，定相當並確實之擔保，為停止
    強制執行之裁定。至該異議之訴實體上有無理由，則非法院
    於裁定停止強制執行時應予審酌之事項。
三、經查本件相對人以抗告人聲請本院93年度執字第14690 號強
    制執行事件（下稱系爭強制執行事件），有強制執行法第14
    條之事由提起債務人異議之訴即本院94年度重訴字第242 號
    債務人異議之訴事件（該案原分案為本院桃園簡易庭94年度
    桃簡字第1151號債務人異議之訴，嗣因程序適用改分），且
    相對人以該執行程序倘不停止執行，將受有難以回復之損害
    為由，陳明願供擔保，聲請上開強制執行程序於債務人異議
    之訴事件判決確定前暫予停止執行，業經原審裁定於相對人
    供擔保後，系爭強制執行事件在本院94年度桃簡字第1151號
    債務人異議之訴事件即本院94年度重訴字第242 號債務人異
    議之訴事件判決確定前暫時停止等情，業經本院調取上開債
    務人異議之訴事件全卷查明。惟查本件相對人所提起債務人
    異議之訴，業經本院94年度重訴字第242 號裁定以相對人未
    繳納裁判費駁回相對人之訴，該裁定已於94年11月25日確定
    等情，亦經本院依職權調閱上開卷宗查明。是因原裁定所生
    系爭強制執行事件應予暫時停止之效力，已經因上開債務人
    異議之訴事件確定而消滅，則抗告人提起本件抗告所欲取得
    之利益，已經因上開原因而取得。準此，應認本件抗告欠缺
    權利保護之要件，不能准許，應予駁回。
中　　華　　民　　國　　94　　年　　12　　月　　9   　日
　　　　　　　　　民事第三庭審判長法　官  潘進柳
                                  法  官  周玉
                                  法  官  林望民
上列正本證明與原本無異
如對本裁定抗告，僅得以適用法規顯有錯誤為理由並經本院許可
後向最高法院提起抗告
中　　華　　民　　國　　94　　年　　12　　月　　 9　　日
                                  書記官  曾建中
